【裁判字號】    98,訴,581
【裁判日期】    980403
【裁判案由】    毒品危害防制條例
【裁判全文】
臺灣臺中地方法院刑事判決  98年度訴字第581號
公  訴  人  臺灣臺中地方法院檢察署檢察官
被      告  乙○○
                    （另案於臺灣臺中監獄臺中分監執行中）
上列被告因毒品危害防制條例案件，經檢察官提起公訴（九十八
年度毒偵字第一三一號），被告於本院受命法官行準備程序時，
對於犯罪事實為有罪之陳述，經本院合議庭裁定由受命法官獨任
適用簡式審判程序，判決如下：
    主    文
乙○○施用第一級毒品，累犯，處有期徒刑拾月。扣案之第一級
毒品海洛因壹包（含包裝袋，海洛因本體驗餘淨重零點壹貳伍參
公克）沒收銷燬之；扣案空夾鏈袋壹包沒收。
    犯罪事實及理由
一、本件犯罪事實如下：
  (一)乙○○曾因施用毒品案件，經送觀察、勒戒後，認無繼續施
    用毒品之傾向，於民國九十四年一月三日執行完畢釋放，由
    臺灣臺中地方法院檢察署檢察官以九十三年度毒偵字第三四
    ○一號為不起訴處分；並曾因妨害自由案件，經臺灣高等法
    院臺中分院九十六年度上易字第二六六號判處有期徒刑四月
    ，後經減刑為有期徒刑二月，又因毒品危害防制條例案件，
    經本院九十六年度訴字第四○二號判處有期徒刑七月，後經
    減刑為有期徒刑三月又十五日，又因毒品危害防制條例案件
    ，經本院九十六年度訴字第一九一三號判處有期徒刑十月，
    減為有期徒刑五月，其中有期徒刑二月、五月部分另經定其
    應執行之刑為有期徒刑六月，合併於九十七年二月十五日執
    行完畢。詎其仍不知戒絕毒癮，復基於施用第一級毒品之犯
    意，於九十七年十二月七日下午十一時許，在臺中縣大裡市
    ○○路竹圍巷十八號住處，以將第一級毒品海洛因摻入香菸
    中點燃產生煙霧吸食之方式，施用第一級毒品海洛因一次。
    嗣於九十七年十二月十一日二十時十分許，為警在臺中縣大
    里市○里路二八二號前查獲，並扣得海洛因一小包（驗餘淨
    重零點一二五三公克）及供吸食海洛因所用之空夾鍊袋一包
    。
  (二)案經臺中縣警察局霧峰分局報告臺灣臺中地方法院檢察署檢
    察官偵查起訴。
二、證據名稱：
  (1)被告乙○○於偵查中及本院審理時之自白。
  (2)中山醫學大學附設醫院藥物檢測中心尿液檢驗報告、行政院
    衛生署草屯療養院九十七年十二月十九日草療鑑字第097120
    0112號鑑定書各一份。
  (3)扣案之第一級毒品海洛因一包（驗餘淨重零點一二五三公克
    ）、空夾鏈袋一包。
  (4)臺灣高等法院被告全國前案紀錄表（被告之素行及累犯之認
    定）。
三、論罪科刑：
  (1)查海洛因係毒品危害防制條例第二條第二項第一款所規定之
    第一級毒品。核被告乙○○所為，係犯同條例第十條第一項
    之施用第一級毒品罪。其持有毒品之行為，意在供己施用，
    故其施用前後持有之低度行為，應為施用之高度行為所吸收
    ，均不另論罪。
  (2)又被告乙○○前曾因妨害自由案件，經臺灣高等法院臺中分
    院九十六年度上易字第二六六號判處有期徒刑四月，後經減
    刑為有期徒刑二月，又因毒品危害防制條例案件，經本院九
    十六年度訴字第四○二號判處有期徒刑七月，後經減刑為有
    期徒刑三月又十五日，又因毒品危害防制條例案件，經本院
    九十六年度訴字第一九一三號判處有期徒刑十月，減為有期
    徒刑五月，其中有期徒刑二月、五月部分另經定其應執行之
    刑為有期徒刑六月，合併於九十七年二月十五日執行完畢，
    有臺灣高等法院被告全國前案紀錄表及臺灣臺中地方法院檢
    察署刑案資料查註紀錄表存卷可參，其於有期徒刑執行完畢
    後五年內，再故意犯本件有期徒刑以上之罪，為累犯，應依
    法加重其刑。
  (3)爰審酌被告有違反毒品危害防制條例之犯罪前科，且曾因施
    用毒品犯行，經施以觀察、勒戒執行完畢，竟猶不知戒絕，
    再施用毒品不輟，無視於毒品對於自身健康之戕害及國家對
    於杜絕毒品犯罪之禁令，惡性非輕，惟念其犯後始終坦認犯
    行，態度尚佳，及施用毒品之人亦屬「病人」，並其本次遭
    查獲施用毒品之次數、查獲後尿液檢驗之毒品濃度，暨其前
    案施用毒品遭判決之刑度（含本院九十七年度訴字第四六五
    四號、第四八四一號）等一切情狀，量處如主文所示之刑，
    以示懲儆。
  (4)又扣案之第一級毒品海洛因一包（驗餘淨重零點一二五三公
    克），查法務部調查局於鑑定海洛因毒品時，一般係以傾倒
    之方式，將包裝袋內之海洛因倒出與包裝袋分離而稱重，必
    要時亦會輔以刮杓刮取袋內粉末。然無論依上述何種方式分
    離，包裝袋內均會有極微量海洛因殘留，故所謂「空包裝重
    」係指依上述方式將包裝袋內海洛因與包裝袋分離後所得到
    之包裝重，如前所述，包裝袋內有海洛因殘留等情，業經法
    務部調查局於九十三年三月十九日以調科壹字第Ｚ○○○○
    ○○○○○Ｏ號函釋在案，依該函示意旨，堪認前開扣案海
    洛因毒品之空包裝，與其上毒品殘渣無從析離，應視同海洛
    因毒品整體，併依毒品危害防制條例第十八條第一項前段規
    定，宣告沒收銷燬之。另扣案之空夾鏈袋一包，係被告所有
    ，供施用第一級毒品海洛因使用之物，業據被告供承在卷，
    爰依刑法第三十八條第一項第二款之規定宣告沒收，
四、應適用之法條：刑事訴訟法第二百七十三條之一第一項、第
    二百九十九條第一項前段、第三百十條之二、第四百五十四
    條第一項，毒品危害防制條例第十條第一項、第十八條第一
    項前段，刑法第十一條、第四十七條第一項、第三十八條第
    一項第二款，判決如主文。
本案經檢察官甲○○到庭執行職務。
中    華    民    國    98    年    4     月    3     日
              刑事第十七庭  法  官  張清洲
以上正本證明與原本無異。
如不服本判決，應於收送達後十日內向本院提出上訴書狀（應敘
述具體理由並附繕本）。
上訴書狀如未敘述理由，應於上訴期間屆滿後二十日內補提理由
書於本院。
                            書記官  詹東益
中    華    民    國    98    年    4     月    3     日
附錄論罪科刑法條
毒品危害防制條例第十條
施用第一級毒品者，處六月以上五年以下有期徒刑。
施用第二級毒品者，處三年以下有期徒刑。
毒品危害防制條例第十八條第一項：
查獲之第一、二級毒品及專供製造或施用第一、二級毒品之器具
，不問屬於犯人與否，均沒收銷燬之；


司法院資訊處製作；財團法人民間司法改革基金會備份。
